zh-TW: 高爾夫訓練目標: 瞄準確認; 距離控制; 桿面角度控制; 判讀果嶺; 推桿速度控制; 推桿軌跡控制; 節奏訓練; 其他
hu: Golf edzés célja: Beállás ellenőrzése; Távolságszabályozás; Ütőfejszög szabályozása; A green olvasása; Gurítási sebesség szabályozása; Ütéspálya szabályozása; Tempó edzés; Egyéb
zh-CN: 高尔夫训练目标: 瞄准对齐验证; 距离控制; 杆面角度控制; 果岭判读; 推杆速度控制; 推杆轨迹控制; 节奏训练; 其他
en: Golf training objective: Alignment verification; Distance control; Face angle control; Green reading; Putt speed control; Stroke path control; Tempo training; Other
th: วัตถุประสงค์การฝึกซ้อมกอล์ฟ: การตรวจสอบการเล็งทิศทาง; การควบคุมระยะ; การควบคุมมุมหน้าไม้; การอ่านไลน์บนกรีน; การควบคุมความเร็วการพัตต์; การควบคุมทิศทางการพัตต์; การฝึกจังหวะ; อื่นๆ
sk-SK: Cieľ golfového tréningu: Overenie zarovnania; Kontrola vzdialenosti; Kontrola uhla úderovej plochy; Čítanie grínu; Kontrola rýchlosti patu; Kontrola dráhy úderu; Tréning tempa; Iné
pt-BR: Treinamento de golfe objetivo: Verificação de alinhamento; Controle de distância; Controle de ângulo da face; Leitura de green; Controle de velocidade de putt; Controle de trajetória da tacada; Treinamento de ritmo; Outro
ko: 골프 훈련 목표: 정렬 확인; 거리 조절; 페이스 앵글 조절; 그린 리딩; 퍼트 속도 조절; 스트로크 경로 조절; 템포 훈련; 기타
ru: Цель тренировки по гольфу: Проверка выравнивания; Контроль дистанции; Контроль угла наклона ударной поверхности; Чтение грина; Контроль скорости патта; Контроль траектории удара; Тренировка темпа; Другое
nb: Mål for golftrening: Siktebekreftelse; Lengdekontroll; Kontroll på køllehodevinkel; Lese greenen; Hastighetskontroll på putt; Svingbanekontroll; Tempotrening; Annet
vi: Mục tiêu huấn luyện golf: Kiểm tra căn chỉnh; Kiểm soát khoảng cách; Kiểm soát góc mặt gậy; Đọc green; Kiểm soát tốc độ gạt bóng; Kiểm soát quỹ đạo cú đánh; Luyện tập nhịp độ; Khác
ro-RO: Obiectiv de antrenament pentru golf: Verificarea alinierii; Controlul distanței; Controlul unghiului feței; Citirea greenului; Controlul vitezei pentru putt; Controlul traiectoriei de lovire; Antrenamentul ritmului; Altele
da: Mål med golftræning: Bekræftelse af justering; Afstandskontrol; Kontrol af slagfladens vinkel; Aflæsning af green; Kontrol af puttehastighed; Kontrol af svingbane; Tempotræning; Andet
bg-BG: Цел на тренировката по голф: Проверка на подравняването; Контрол на разстоянието; Контрол на ъгъла на лицето на стика; Разчитане на грийна; Контрол на скоростта на пъта; Контрол на траекторията на удара; Тренировка на темпото; Друго
sl-SI: Cilj treninga golfa: Preverjanje poravnave; Nadzor razdalje; Nadzor kota glave palice; Branje zelenice; Nadzor hitrosti patanja; Nadzor smeri udarca; Trening tempa; Drugo
el: Στόχος προπόνησης γκολφ: Επαλήθευση ευθυγράμμισης; Έλεγχος απόστασης; Έλεγχος γωνίας όψης; Διάβασμα green; Έλεγχος ταχύτητας putt; Έλεγχος διαδρομής χτυπήματος; Εξάσκηση ρυθμού; Άλλο
tr: Golf antrenmanı hedefi: Hizalama doğrulaması; Mesafe kontrolü; Yüz açısı kontrolü; Green okuma; Putt hızı kontrolü; Vuruş yolu kontrolü; Tempo antrenmanı; Diğer
fi: Golfharjoittelun tavoite: Kohdistuksen tarkistus; Etäisyyden hallinta; Lavan kulman hallinta; Viheriön luku; Puttinopeuden hallinta; Lyöntilinjan hallinta; Tempoharjoittelu; Muu
cs: Cíl golfového tréninku: Ověření zarovnání; Kontrola vzdálenosti; Kontrola úhlu úderové plochy; Čtení greenu; Kontrola rychlosti patu; Kontrola dráhy úderu; Trénink tempa; Ostatní
pl: Cel treningowy w golfie: Weryfikacja ustawienia; Kontrola dystansu; Kontrola kąta lica; Czytanie greenu; Kontrola prędkości putta; Kontrola ścieżki uderzenia; Trening tempa; Inny
es: Objetivo del entrenamiento de golf: Verificación de la alineación; Control de distancia; Control del ángulo de la cara; Lectura del green; Control de la velocidad de putt; Control de la trayectoria del golpe; Entrenamiento de tempo; Otro
sv: Målsättning för golfträning: Verifiering av sikte; Avståndskontroll; Kontroll av bladets vinkel; Greenläsning; Kontroll av putthastighet; Kontroll av svingbana; Tempoträning; Annat
it: Obiettivo dell'allenamento di golf: Verifica dell'allineamento; Controllo della distanza; Controllo dell'angolo della faccia; Lettura del green; Controllo della velocità del putt; Controllo della traiettoria del colpo; Allenamento del tempo; Altro
hr-HR: Cilj treninga golfa: Provjera poravnanja; Kontrola udaljenosti; Kontrola kuta lica palice; Čitanje greena; Kontrola brzine putta; Kontrola putanje udarca; Trening tempa; Ostalo
pt-PT: Objectivo do treino de golfe: Verificação de alinhamento; Controlo de distância; Controlo do ângulo da face; Leitura do green; Controlo da velocidade do putt; Controlo da trajetória da tacada; Treino de ritmo; Outro
ja: ゴルフのトレーニング目標: アライメント確認; 距離コントロール; フェース角コントロール; グリーンリーディング; パットのスピードコントロール; ストローク軌道コントロール; テンポトレーニング; その他
fr: Objectif d’entraînement au golf: Vérification de l’alignement; Contrôle de la distance; Contrôle de l’angle de face; Lecture du green; Contrôle de la vitesse de putt; Contrôle de la trajectoire de frappe; Entraînement au tempo; Autre
lt-LT: Golfo treniruočių tikslas: Lygiavimo patikrinimas; Atstumo valdymas; Paviršiaus kampo valdymas; Aikštelės („green“) skaitymas; Ridenimo greičio valdymas; Smūgio trajektorijos valdymas; Tempo treniravimas; Kita
de: Ziel des Golftrainings: Überprüfung der Ausrichtung; Distanzkontrolle; Kontrolle des Schlagflächenwinkels; Green-Reading; Putt-Geschwindigkeitskontrolle; Schwungpfadkontrolle; Tempotraining; Andere
nl: Golftraining doelstelling: Controle van uitlijning; Afstandscontrole; Controle van bladhoek; Green lezen; Controle van puttsnelheid; Controle van slagbaan; Tempotraining; Anders